# 求助陈版，单对单、背对背贸易的业务模式下的收入能否按照总额法确认

提问人：CarolC 时间：2020-07-10 12:33:08
求助陈版，我司与上下游公司同时（合同订立日期为同一天）签订品种、材质、数量均一致，但单价不同（销售单价>购入单价）的两笔订单，上游收到货款后我司提货，下游为货物到达我司仓库一段时间（合同中会有约定）内结清货款方可提货。贸易方式为单对单且背对背形式，上下游交货及提货地点均在我司仓库。如下游客户未在规定时间内结清货款并提货，我司有权自行处置该笔货物并没收定金。
请教在此种业务方式下是否能够按照总额法确认收入和成本？
谢谢！

回答人：chenyiwei
这类问题不能仅仅看合同条款，要综合所有相关因素分析。除了 2 楼已提到的向上游退货权问题以外，还建议考虑以下因素（包括但不限于）：
1 、实际操作中，是否先取得下游客户订单再据此向上游供应商订货，有无重大的主动囤货行为；
2 、合同约定的提货期限多长，以往是否发生过客户不付款、不来提货的情况，是如何处理的；如果此期间内商品价格发生下跌情况，是否导致客户毁约情况增多；
3 、与下游客户之间的定价原则如何确定，是否为向上游的买价+融资利息+仓储费，利润空间是否相对固定；
4 、交易标的是否为具有活跃市场的大宗商品。